【裁判字號】    95,訴,293
【裁判日期】    950331
【裁判案由】    毒品危害防制條例
【裁判全文】
臺灣高雄地方法院刑事判決               95年度訴字第293號
公  訴  人  臺灣高雄地方法院檢察署檢察官
被      告  甲○○
上列被告因違反毒品危害防制條例案件，經檢察官提起公訴（94
年度毒偵字第9449號）及移送併辦（94年度毒偵字第315 號、95
年度毒偵字第2198號、95年度毒偵字第2345號），嗣本院訊問被
告後，因被告就其被訴犯罪事實為有罪之陳述，經詢問被告及檢
察官之意見後，合議庭裁定由受命法官依簡式審判程序獨任審理
，並判決如下：
    主  文
甲○○連續施用第一級毒品，累犯，處有期徒刑拾月。
扣案之第一級毒品海洛因貳包（驗後淨重分別為零點零玖公克、
零點壹玖公克，空包裝重分別為零點壹捌公克、零點參肆公克）
沒收銷燬之。
    事  實
一、甲○○前因詐欺案件，經本院於民國94年6 月15日以94年度
    簡字第2786號判處有期徒刑4 月確定，嗣於94年11月1 日易
    科罰金執行完畢。又其前因施用毒品案件，經本院以93年度
    毒聲字第410 號裁定令入戒治處所施以強制戒治，經認無繼
    續施以強制戒治之必要，而於93年10月13日執行完畢釋放，
    由臺灣高雄地方法院檢察署於93年10月12日以93年度戒毒偵
    字第1075號為不起訴處分確定。詎甲○○仍未戒除毒癮，復
    基於施用第一級毒品海洛因之概括犯意，自94年11月6 日下
    午3 時許起至95年2 月4 日下午4 時許止，在其位於高雄市
    前鎮區○○街23號住處及高雄市前鎮區金銀島購物中心之廁
    所內等處，將少許海洛因摻水後，以針筒注射之方式，連續
    施用第一級毒品海洛因多次，嗣於下列時、地，為警分別查
    獲：(一)、於94年11月7 日下午7 時20分許，在高雄縣鳳山市
    ○○路與民興路口為警查獲，並扣得第一級毒品海洛因1 小
    包（驗後淨重0.09公克，空包裝重0.18公克）。(二)、於94年
    12月20日上午11時45分許，經通知前往高雄市政府警察局前
    鎮分局採尿送驗，結果呈嗎啡陽性反應。(三)、於94年12月23
    日下午3 時50分許，在高雄縣鳳山市○○○路5 巷23號前，
    因騎機車違規為警攔檢查獲，並扣得第一級毒品海洛因1 包
    （驗後淨重0.19公克，空包裝重0.34公克）。(四)、於95年2
    月6 日下午3 時50分許，經通知前往高雄政府警察局前鎮分
    局採尿，送驗結果呈嗎啡陽性反應。
二、案經高雄縣政府警察局鳳山分局、高雄市政府警察局苓雅分
    局及前鎮分局分別報告臺灣高雄地方法院檢察署檢察官偵查
    起訴及移送併辦。
    理  由
一、本件被告甲○○所犯係死刑、無期徒刑、最輕本刑為3 年以
    上有期徒刑以外之罪，其於準備程序中就被訴事實為有罪之
    陳述，經法官告知簡式審判程序之旨，並聽取公訴人、被告
    之意見後，認為適宜由受命法官獨任進行簡式審判程序，依
    刑事訴訟法第273 條之1 第1 項規定，裁定由受命法官獨任
    進行審判程序，合先敘明。
二、訊據被告甲○○對其於上揭時、地連續施用第一級毒品海洛
    因之事實均坦承不諱，而扣案白粉2 包經送鑑定結果，確為
    第一級毒品海洛因無誤，有法務部調查局調科壹字第220022
    121 號、000000000 號鑑定通知書各1 紙在卷可憑；又其於
    94年11月7 日、94年12月20日、94年12月23日、95年2 月6
    日為警查獲時所採尿液經送驗結果，均呈有嗎啡陽性反應，
    此有臺灣檢驗科技股份有限公司94年11月22日編號KH2005B0
    000000號濫用藥物尿液檢驗報告、長榮大學毒物毒物研究中
    心95年1 月12日編號JG0000000 號確認報告、高雄市立凱旋
    醫院95年1 月2 日編號A00000000 號濫用藥物尿液檢驗報告
    、長榮大學毒物研究中心95年2 月16日編號VＺ00000000000
    號確認報告各1 紙附卷可稽，足見其所稱於前揭時、地連續
    施用海洛因之自白，應與事實相符而堪採信。另查，被告前
    因施用毒品案件，經本院以93年度毒聲字第410 號裁定令入
    戒治處所施以強制戒治，經認無繼續施以強制戒治之必要，
    而於93年10月13日執行完畢釋放，由臺灣高雄地方法院檢察
    署於93年10月12日以93年度戒毒偵字第1075號為不起訴處分
    確定，有該不起訴處分書、臺灣高等法院被告前案紀錄表及
    臺灣高雄地方法院檢察署刑案資料查註紀錄表各1 份在卷足
    參，是被告於強制戒治執行完畢釋放後，5 年內再為施用毒
    品犯行，堪以認定，應予依法論科。
二、核被告甲○○所為，係犯毒品危害防制條例第10條第1 項之
    施用第一級毒品罪。被告持有第一級毒品之低度行為已為其
    施用之高度行為所吸收，不另論罪。其先後多次施用第一級
    毒品海洛因之行為，均時間緊接，手法相同，觸犯構成要件
    同一之罪名，為連續犯，應依法加重其刑。檢察官移送併辦
    部分（95年度毒偵字第315 、2198、2345號），雖未據起訴
    ，惟與已起訴部分有連續犯之裁判上一罪關係，本院自應併
    予審理，附此敘明。又被告前因詐欺案件，經本院以94年度
    簡字第2786號判處有期徒刑4 月確定，嗣於94年11月1 日易
    科罰金執行完畢，此有臺灣高等法院被告前案紀錄表在卷可
    參，其於5 年內再為本件犯行，為累犯，應依刑法第47條之
    規定加重其刑，並依法遞加之。爰審酌被告前因施用毒品案
    件，業經戒治及不起訴處分，竟仍未戒除惡習，顯然尚無戒
    絕毒品之心，且其行為嚴重傷害個人健康，惟念其尚未害及
    他人，及其犯後坦承犯行，態度良好，且深具悔悟之意等一
    切情狀，酌情量處如主文所示之刑。另扣案之海洛因2 包（
    驗後淨重分別為0.09公克、0.19公克，空包裝重分別為0.18
    公克、0.34公克），均係查獲之毒品，而其包裝袋因包覆海
    洛因粉末，客觀上顯留有毒品之殘渣且難與之析離，而均應
    整體視為毒品之一部，爰依毒品危害防制條例第18條第1 項
    前段一併宣告沒收銷燬之。
據上論斷，應依刑事訴訟法第273 條之1 、第284 條之1 、第29
9 條第1 項前段，毒品危害防制條例第10條第1 項、第18條第1
項前段，刑法第11條、第56條、第47條，判決如主文。
本案經檢察官乙○○到庭執行職務。
中    華    民    國    95    年    3     月    31    日
                  刑事第十四庭 法  官  謝  雨  真
以上正本證明與原本無異。
如不服本判決，應於判決送達後10日內，向本院提出上訴狀。
中    華    民    國    95    年    3     月    31    日
                               書記官  許  麗  珠
附錄本案論罪科刑法條：
毒品危害防制條例第10條
施用第一級毒品者，處 6 月以上 5 年以下有期徒刑。
施用第二級毒品者，處 3 年以下有期徒刑。


司法院資訊處製作；財團法人民間司法改革基金會備份。
